【裁判字號】    88,易,1177
【裁判日期】    890509
【裁判案由】    違反就業服務法
【裁判全文】
臺灣士林地方法院刑事判決                        八十八年度易字第一一七七號
    公訴人  臺灣士林地方法院檢察署檢察官
    被  告  甲○○
右列被告因違反就業服務法案件，經檢察官提起公訴（八十八年度偵字第六五五八號
、第六五六○號），本院判決如左：
    主  文
甲○○違反雇主不得聘僱許可失效之外國人之規定，其聘僱人數為二人以上，處有期
徒刑參月，如易科罰金，以新台幣玖佰元即銀元參佰元折算壹日。
    事  實
一、甲○○係臺北市大同區○○○路八十三號「薌田西餐廳」之負責人，明知雇主未
    經許可不得聘僱許可失效之外國人，或未經許可聘僱他人所申請聘僱之外國人在
    中華民國境內工作，竟先後於民國（下同）八十八年一月二十日及同年二月中旬
    ，分別聘僱許可失效之菲律賓籍女子ANDRESS DELIA（在前開餐廳工作時，化名
    YOLLY CASTRO，係由僱主鄒永強於八十五年十月十八日聘僱，於八十五年十一月
    十七日逃逸），及未經許可聘僱李松螢聘僱而後逃逸之菲律賓籍女子ROA MILA C
    （在該餐廳工作期間，化名KIM，係由李松螢於八十七年五月七日聘僱，於同年
    九月四日逃逸），在上開西餐廳內工作。其中ANDRESS DELIA負責照顧甲○○之
    婆婆及幫忙洗碗，期間從同年一月二十日至五月二十六日，每月薪資新台幣（下
    同）一萬八千元；ROA MILA C則於同年二月間在該餐廳內擔任清潔之工作十天，
    薪資共三千元，隨後離職。嗣於八十八年五月二十二日上午十一時，經警在臺北
    市○○區○○路附近查獲逃逸外勞ROA MILA C而循線查知上情，甲○○於本院審
    理中逃逸，經通緝始於八十九年四月二十一日緝獲到案。
二、案經台北市政府警察局南港分局移送臺灣士林地方法院檢察署檢察官偵查起訴。
    理  由
一、訊據被告甲○○固承認其為「薌田西餐廳」之負責人，惟矢口否認涉有上開犯行
    ，辯稱：YOLLY（即ANDRESS DELIA）及KIM（即ROA MILA C）常到伊店裏吃飯，
    伊的婆婆有老人癡呆症，YOLLY主動要幫忙照顧，並幫忙洗碗。伊不肯，之後
    YOLLY 又來找伊，要求讓她有一個地方睡，伊就讓她在餐廳的椅子上睡，但她有
    時會到地下室伊照顧伊的婆婆，伊自始都未付錢給她，KIM可能是YOLLY的朋友，
    伊也未僱用她云云。經查：前開犯罪事實，業經證人即所查獲之菲賓籍女子
    ANDRESS DELIA及ROA MILA C於警訊中證述甚詳，復有外僑入出境資料檔查詢、
    居留外僑作業外勞詳細資料各二份、現場照片二十二張附卷可稽，證人ANDRESS
    DELIA於警訊中陳稱：該西餐廳老闆姓名之中文譯音為Lo Chien-Kun其妻姓名之
    中文譯音為Sun Shu-Yuan.，薪水由老闆娘給等語（見八十八年度偵字第六五六
    ０號卷第三、四頁），證人ROA MILA C證稱：該西餐廳之負責人叫Mr. Lo，老闆
    娘叫Miss Sun，老闆夫妻個子不高，長得很胖，皮膚白皙，薪水由老闆娘給，其
    認識在該餐廳幫廚的陳春金等語（見八十八年度偵字第六五一八號卷第五至七頁
    ）。而被告與其夫羅清坤二人之姓名與特徵，核與證人ANDRESS DELIA及ROA
    MILA C證述內容相符，且該餐廳確有僱用陳春金其人，此業經被告供承在卷（見
    本院八十九年五月九日審理筆錄），且被告又自承證人ROA MILA C於警訊中所繪
    製之西餐廳現場圖，與「薌田西餐廳」之現場位置相符（見本院八十九年五月九
    日審理筆錄），復有現場圖一紙在卷可參。綜上所述，證人ANDRESS DELIA及ROA
    MILA C應確為被告所僱用，否則何以對被告、被告之夫及該餐廳之情形知道如此
    詳盡，而被告雖辯稱ANDRESS DELIA係主動免費幫忙云云，然此顯與常理有違，
    不足採信；另證人即被告之婆婆羅黃溝妹於本院審理中雖證稱不認識ANDRESS
    DELIA，且沒有菲籍外勞照顧伊等語，然卷附現場照片中有一張為黃羅溝妹坐在
    該西餐廳的椅子上，ANDRESS DELIA則站在一旁手搭在黃羅溝妹肩上之合照，是
    黃羅溝妹證稱不認識該人顯與事實不符，而黃羅溝妹又另證述：伊現住在新竹，
    與嫂嫂住在一起，伊兒子及媳婦都在餐廳內等語（見本院八十九年五月九日審理
    筆錄），被告則陳稱：伊婆婆住在樹林，與被告及伊先生住在一起，伊婆婆有老
    人癡呆症，時清楚時不清楚等語。可見證人羅黃溝妹之意識尚非清楚，且所證與
    本院調查結果不符，證言不可採，尚難作為有利於被告之認定。綜上觀之，被告
    所辯上情，無非飾卸之詞，不足採信，本案事證明確，被告之犯行洵堪認定。
二、核被告所為，係違反就業服務法第五十三條第一款、第三款之規定，其聘僱人數
    為二人，應依同法第五十八條第一項後段處斷。爰審酌被告犯罪之動機、目的、
    犯後一再飾詞卸責，毫無悔意，且經逃匿多時始經緝獲等一切情狀，量處如主文
    之刑，並諭知易科罰金之折算標準，以示懲儆。
據上論斷，應依刑事訴訟法第二百九十九條第一項前段，就業服務法第五十八條第一
項後段，刑法第十一條前段、第四十一條，現行法規所定貨幣單位折算新台幣條例第
二條，罰金罰鍰提高標準條例第二條，判決如主文。
本案經檢察官黃惠玲到庭執行職務。
中      華      民      國    八十九    年      五      月      九      日
                                     臺灣士林地方法院刑事第二庭
                                          法  官 楊    迺    伶
右正本證明與原本無異。
如不服本判決，應於判決送達後十日內，向本院提出上訴狀。
                                          書記官
中      華      民      國    八十九    年      五      月              日
附論罪科刑依據之法條：
就業服務法第五十八條第一項：違反第五十三條第一款、第二款或第三款規定，其聘
                            僱或留用人數為一人者，處六月以下有期徒刑、拘役
                            或科或併科新臺幣九萬元以下罰金；其聘僱或留用人
                            數為二人以上者，處三年以下有期徒刑、拘役或科或


司法院資訊處製作；財團法人民間司法改革基金會備份。
